【裁判字號】    99,訴,1315
【裁判日期】    991029
【裁判案由】    違反毒品危害防制條例
【裁判全文】
臺灣彰化地方法院刑事判決              99年度訴字第1315號
公  訴  人  臺灣彰化地方法院檢察署檢察官
被      告  甲○○
上列被告因違反毒品危害防制條例案件，經檢察官提起公訴（99
年度毒偵字第1743號），被告於準備程序進行中就被訴事實為有
罪之陳述，經合議庭裁定改行簡式審判程序，本院判決如下：
    主    文
甲○○施用第一級毒品，累犯，處有期徒刑壹年。
    犯罪事實
一、甲○○前於民國84年間，因違反肅清煙毒條例等案件，經台
    灣屏東地方法院以83年度訴字第987號分別判處有期徒刑8年
    、3年、1年、7月，應執行有期徒刑10年確定，嗣經送監服
    刑，於88年6月1日因縮短刑期假釋出監付保護管束，後於93
    年間經撤銷假釋，原應送監執行殘刑5年23日，於服刑期間
    ，經台灣高等法院高雄分院以97年度抗更一字第1號裁定，
    除肅清煙毒條例罪不符合減刑條例而維持原判決8年，其餘
    各罪分別減刑為有期徒刑1年6月、6月、3月15日，應執行有
    期徒刑8年11月確定，故後應執行之殘刑為3年11月23日，並
    於98年5月1日縮刑期滿執行完畢。其另於92年間，因施用毒
    品案件，經台灣屏東地方法院以92年度毒聲字第1228號裁定
    送觀察、勒戒後，認有繼續施用毒品之傾向，再經臺灣高雄
    地方法院以93年度毒聲字第2793號裁定送強制戒治，於94年
    9 月14日因戒治期滿而執行完畢，經台灣高雄地方法院檢察
    署檢察官以94年度戒毒偵字第442號為不起訴處分確定。卻
    於98年間，再因施用毒品案件，經台灣板橋地方法院以98年
    度訴字第3553號判處有期徒刑7月確定，嗣於99年6月30日入
    監服刑，現仍於台灣彰化監獄執行中。詎甲○○仍不知悔改
    ，復基於施用第一級毒品海洛因之犯意，於99年6月29日上
    午10時10分許，在臺北縣鶯歌鎮○○路上某停車場內，以將
    海洛因置入針筒內摻水稀釋後注射血管之方式，施用第一級
    毒品海洛因1次（注射針筒已因丟棄而滅失）。嗣其因另涉
    施用毒品案件經通緝，為警於同月30日凌晨5時30分許，在
    臺北縣鶯歌鎮○○街與育智路旁停車場內查獲，經對其採尿
    送驗後，發現有海洛因代謝物嗎啡及可待因之陽性反應，始
    悉上情。
二、案經臺北縣政府警察局三峽分局報告臺灣板橋地方法院檢察
    署檢察官呈請臺灣高等法院檢察署檢察長令轉台灣彰化地方
    法院檢察署檢察官偵查起訴。
    理  由
一、按除被告所犯為死刑、無期徒刑、最輕本刑為3 年以上有期
    徒刑之罪或高等法院管轄第1 審案件者外，於刑事訴訟法第
    273 條第1 項程序進行中，被告先就被訴事實為有罪之陳述
    時，審判長得告知被告簡式審判程序之旨，並聽取當事人、
    代理人、辯護人及輔佐人之意見後，裁定進行簡式審判程序
    ；除簡式審判程序及簡易程序案件外，第1 審應行合議審判
    ，刑事訴訟法第273 條之1 第1 項、第284 條之1 分別定有
    明文。本件被告所犯係死刑、無期徒刑、最輕本刑為3年以
    上有期徒刑或高等法院管轄第1審案件以外之罪，並於本院
    行準備程序時就被訴事實為有罪之陳述，本院合議庭依前揭
    規定，經評議結果，裁定改由受命法官獨任行簡式審判程序
    ，先予敘明。
二、上揭犯罪事實，業據被告甲○○於本院坦白承認，且其為警
    查獲時所採集之尿液，經送鑑驗結果呈海洛因代謝物嗎啡及
    可待因陽性反應，此有北縣警峽刑字第0990024984號之尿液
    代號與真實姓名對照、臺灣檢驗科技股份有限公司濫用藥物
    檢驗報告各1紙在卷可稽，足認被告之自白與事實相符。
三、本件被告前因施用毒品案件，經台灣屏東地方法院以92年度
    毒聲字第1228號裁定送觀察、勒戒後，認有繼續施用毒品之
    傾向，再經臺灣高雄地方法院以93年度毒聲字第2793號裁定
    送強制戒治，於94年9月14日因戒治期滿而執行完畢，經台
    灣高雄地方法院檢察署檢察官以94年度戒毒偵字第442號為
    不起訴處分確定，有其臺灣彰化地方法院檢察署刑案資料查
    註紀錄表及臺灣高等法院被告前案紀錄表各一份在卷可考。
    被告顯係於受觀察勒戒執行完畢釋放後，5年內再犯毒品危
    害防制條例第10條第1項之罪，依同條例第23條第2項規定，
    應逕依法科處刑罰。綜上所述，本件事證已臻明確，被告前
    開犯行洵堪認定，應予依法論科。
四、查海洛因為毒品危害防制條例第2條第2項所明定之第1級毒
    品，是核被告所為，係犯毒品危害防制條例第10條第1項之
    施用第1級毒品罪。被告於持有第1級毒品並進而施用，其持
    有之低度行為應為施用之高度行為所吸收，不另論持有毒品
    之罪。又被告前於84年間，因違反肅清煙毒條例等案件，經
    台灣屏東地方法院以83年度訴字第987號分別判處有期徒刑8
    年、3年、1年、7月，應執行有期徒刑10年確定，嗣經送監
    服刑，於88年6月1日因縮短刑期假釋出監付保護管束，後於
    93年間經撤銷假釋，原應送監執行殘刑5年23日，於服刑期
    間，經台灣高等法院高雄分院以97年度抗更一字第1號裁定
    ，除肅清煙毒條例罪不符合減刑條例而維持原判決8年，其
    餘各罪分別減刑為有期徒刑1年6月、6月、3月15日，應執行
    有期徒刑8年11月確定，故後應執行之殘刑為3年11月23日，
    甫於98年5月1日縮刑期滿執行完畢等情，有其臺灣高等法院
    被告前案紀錄表1份在卷可按，其於有期徒刑執行完畢後5年
    內，故意再犯本件最重本刑為有期徒刑以上之罪，為累犯，
    應依刑法第47條第1項之規定，加重其刑。爰審酌被告前有
    多項犯罪記錄，素行不良，又其曾因施用毒品，經送觀察勒
    戒、強制戒治後，卻未能戒除毒癮，猶一再施用毒品，經判
    處有期徒刑確定，仍未能促其自惕，再於施因毒品案件待執
    行前逃逸被通緝，通緝期間復施用毒品而被查獲，顯然目無
    法紀，亦可見其欠缺戒除毒癮以求重生之決心，更未能善體
    國家設置觀察、勒戒機構，協助毒品施用者戒除毒癮之良法
    美意，非施以較長期與社會隔離之處分，恐難促其在誘惑四
    起之社會生活中，萌生戒除毒癮之意志與勇氣，暨考量其犯
    罪動機、目的、手段、僅施用1次及其智識程度、生活狀況
    等一切情狀，量處如主文所示之刑，望其能因自省，萌生戒
    毒之決心，早日脫離毒品之殘害。被告施打海洛因所用之針
    筒1支，已為其丟棄而滅失，此據被告供明在卷，無從併予
    宣告沒收，附此敘明。
據上論斷，應依刑事訴訟法第273 條之1 第1 項、第299 條第1
項前段，毒品危害防制條例第10條第1項，刑法第11條、第47 條
第1項，判決如主文。
本案經檢察官劉欣雅到庭執行職務。
中    華    民    國    99    年    10    月    29    日
                  刑事第六庭    法      官  葛永輝
以上正本證明與原本無異。
如不服本判決應於收受判決後10日內向本院提出上訴書狀，並
應敘述具體理由。其未敘述上訴理由者，應於上訴期間屆滿後
20日內向本院補提理由書(均須按他造當事人之人數附繕本)
「切勿逕送上級法院」。
中    華    民    國    99    年    10    月    29    日
                                書  記  官  林盛輝
附錄本案論罪科刑法條全文：
毒品危害防制條例第10條
施用第一級毒品者，處六月以上五年以下有期徒刑。
施用第二級毒品者，處三年以下有期徒刑。

司法院資訊處製作；財團法人民間司法改革基金會備份。
